【裁判字號】    97,訴,618
【裁判日期】    970716
【裁判案由】    違反毒品危害防制條例
【裁判全文】
臺灣雲林地方法院刑事判決               97年度訴字第618號
公  訴  人  臺灣雲林地方法院檢察署檢察官
被      告  甲○○
上列被告因違反毒品危害防制條例案件，經檢察官提起公訴（97
年度毒偵字第734 號），被告於準備程序進行中，就被訴事實為
有罪之陳述，經本院合議庭裁定由受命法官獨任進行簡式審判程
序，判決如下：
    主  文
甲○○施用第一級毒品，累犯，處有期徒刑捌月。又施用第二級
毒品，累犯，處有期徒刑肆月；扣案之甲基安非他命壹包（淨重
零點貳柒壹柒克、取樣鑑析餘零點貳肆柒零克及分裝袋）沒收銷
燬之。應執行有期徒刑拾月；扣案之甲基安非他命壹包（淨重零
點貳柒壹柒克、取樣鑑析餘零點貳肆柒零克及分裝袋）沒收銷燬
之。
    事實及理由
一、按適用簡式審判程序之有罪判決書之製作，得準用第454 條
    之規定，刑事訴訟法第310 條之2 定有明文。而刑事訴訟法
    第454 條第2 項規定：前項判決書，得以簡略方式為之，如
    認定之犯罪事實、證據及應適用之法條，與檢察官起訴書之
    記載相同者，得引用之。本件犯罪事實、理由及證據、應適
    用之法條，除犯罪事實欄第1 行至第6 行之「施用毒品案件
    ，分別經送強制戒治後，於民國90年9 月14日戒治期滿執行
    完畢；其刑事責任部分，分別經本署檢察官提起公訴，嗣由
    貴院以89年度易字第396 號、89年度易字第941 號等裁判分
    別判處有期徒刑七月、十月確定，前開徒刑經接續執行後，
    於91年7 月29日假釋出監，並於92年1 月26日假釋期滿未經
    撤銷而執行完畢。又因」為贅載，及漏引扣案物品甲基安非
    他命1 包（淨重0.2717克，鑑析餘0.2470克及分裝袋），暨
    漏引證據項目之憲兵司令部刑事鑑識中心97年6 月18日憲直
    刑鑑字第0970000872號鑑定書（蒞庭公訴人已於準備程序中
    主張該項證據）外，餘均引用起訴書之記載（如附件）。
二、本院審酌：被告前因竊盜、贓物、違反毒品危害防制條例、
    竊盜等案件，分別經臺灣雲林地方法院檢察署檢察官提起公
    訴，由本院以民國94年度易字第32號、94年度虎簡字第60號
    、94年度訴字第156 號、94年度易字第343 號判決分別判處
    有期徒刑10月、3 月、1 年4 月、10月確定，合併定應執行
    刑3 年，94年10月10日入監執行，96年7 月16日縮刑期滿甫
    執行完畢，有臺灣高等法院被告前案紀錄表在卷可參。其僅
    高職畢業，原從事養蝦工作，之前案件交保出來又碰上朋友
    才再度施用毒品，已知目前已30歲不可再沈迷，希望有自新
    機會，及前有多次毒品前科，再犯本件施用毒品之罪，亟待
    矯治，其施用毒品係屬自戕行為並未損害他人，犯罪後已知
    悔悟並坦承犯行，同時考量施用毒品之戒癮性不高，極易一
    再施用，暨檢察官就施用第一級毒品部分求處有期徒刑8 月
    、施用第二級毒品部分求處有期徒刑4 月，應執行有期徒刑
    10月等一切情狀，分別量處如主文所示之刑，並合併定其應
    執行刑示懲。扣案之甲基安非他命1 包（淨重0.2717克，鑑
    析餘0.2470克及分裝袋），鑑定顆粒中檢出甲基安非他命成
    份，有憲兵司令部刑事鑑識中心97年6 月18日憲直刑鑑字第
    0970000872號鑑定書可參（見本院卷第28頁），應依毒品危
    害防制條例第18條第1 項前段之規定宣告沒收銷燬之。
三、依刑事訴訟法第273 條之1 第1 項、第299 條第1 項前段、
    第310 之2 條、第454 條第2 項，毒品危害防制條例第10條
    第1 項、第2 項、第18條第1 項前段，刑法第11條、第47條
    第1 項、第51條第5 款，判決如主文。
四、如不服本判決，應於判決送達後10日內，向本院提出上訴狀
    （須附繕本）。
本案經檢察官乙○○到庭執行職務。
中    華    民    國    97    年    7     月    16    日
                  刑事第四庭    法  官  李淑惠
以上正本證明與原本無異。
                                書記官  林佳慧
中    華    民    國    97    年    7     月    16    日
附錄論罪科刑法條全文
毒品危害防制條例第10條
施用第一級毒品者，處 6 月以上 5 年以下有期徒刑。
施用第二級毒品者，處 3 年以下有期徒刑。
【附件】：臺灣雲林地方法院檢察署檢察官起訴書


司法院資訊處製作；財團法人民間司法改革基金會備份。
